臺灣高雄地方法院刑事判決　　　　　　99年度審易字第1535號
聲　請　人　臺灣高雄地方法院檢察署檢察官
被　　　告　畢效廉
上列被告因妨害秘密案件，經檢察官聲請依簡易判決處刑（98年
度偵字第8696、19095 號），本院認不應依簡易判決處刑（簡易
案件案號：98年度審簡字第4522號），改依通常程序審理，茲判
決如下：
    主  文
本件公訴不受理。
    理  由
一、原聲請簡易判決處刑意旨略以：被告畢效廉係址高雄市前金
    區○○○路145 號5 樓之6 「萬通偵防科技有限公司」（下
    稱萬通公司）之負責人，於民國97年4 月間起，分別於雅虎
    奇摩網站（網址http://tw.myblog.yahoo.com/bee184396）
    及台灣黃頁（網址http://r00t.web66.com.tw，應係「http
    ://r007t.web66.com.tw 」之誤載）等網站架設部落格網頁
    ，刊登「關機監聽＋同步監聽通話內容＋現場＋通話紀錄＋
    簡訊」之訊息，供與不特定人士瀏覽。適於98年2 月12日，
    陳明川因懷疑配偶楊素秦外遇，見上揭廣告後即向畢效廉詢
    價，畢效廉即基於意圖營利供給工具、設備，而便利他人無
    故竊聽、竊錄他人非公開之活動、言論、談話之犯意，以新
    臺幣（下同）2 萬5,000 元代價協助陳明川改裝為可監聽行
    動電話對話內容之手機，由陳明川將該手機交予楊素秦使用
    ，嗣於楊素秦使用上開手機時，陳明川即可以其他手機進行
    監聽楊素秦之通話及簡訊內容。嗣於98年3 月12日中午12時
    30分許，為警在萬通公司上址搜索查獲，並扣得已改裝之行
    動電話2 支（分別為序號000000000000000 號之NOKIA 廠牌
    行動電話1 支、序號為000000000000000 號內含0000000000
    號SIM 卡1 張之摩托羅拉廠牌行動電話1 支）、手機訊號遮
    蔽器1 組、針孔攝影機含發射器1 組、現場竊聽器3 組（GS
    M 、VHF 、FM傳輸各1 組）、有線電話竊聽器2 組、針孔攝
    影機接收器1 組、（以下為聲請簡易判決處刑書所漏載）AD
    SL分頻器1 組、報紙刊登廣告1 份、萬通公司廣告單1 張、
    監聽手機設定說明書3 張、萬通公司營利事業登記證影本1
    張等物。因認被告涉犯刑法第315 條之2 第1 項之意圖營利
    供給工具、設備而便利他人無故竊聽、竊錄他人非公開之活
    動、言論、談話罪嫌等語。
二、按案件曾為不起訴處分、撤回起訴或緩起訴期滿未經撤銷，
    而違背刑事訴訟法第260 條之規定再行起訴者，法院應諭知
    不受理之判決，並得不經言詞辯論為之，刑事訴訟法第303
    條第4 款及第307 條分別定有明文。又依刑事訴訟法第260
    條第1 款規定，不起訴處分已確定或緩起訴處分期滿未經撤
    銷者，非有發現新事實或新證據，或有同法第420 條第1 項
    第1 款、第2 款、第4 款或第5 款所定得為再審原因之情形
    者，不得對於同一案件再行起訴，而此所謂發現新事實或新
    證據者，係指於不起訴處分前未經發現至其後始行發現者而
    言，若不起訴處分前，已經提出之證據，經檢察官調查斟酌
    者，即非該條款所謂發見之新證據，不得據以再行起訴（最
    高法院57年台上字第1256號判例可資參照）。復按倘檢察官
    就同一案件，於被告緩起訴期間內，發現新事實、新證據，
    認不宜緩起訴而逕行起訴或聲請簡易判決處刑，自應於起訴
    書或聲請簡易判決處刑書內記載該新事實、新證據，否則，
    仍難謂其起訴程序符合法律規定之要件（最高法院98年度台
    非字第63號判決足資供參）。
三、經查：
  (一)被告畢效廉前於民國98年2 月間某日，向址設臺中市○區○
    ○街212 號之「神鷹科技有限公司」（下稱神鷹公司），以
    1 萬8,000 元之代價，販入有雙向通話監聽、現場環境監聽
    、簡訊強制通報等三項功能之「萬里通」監聽軟體程式後，
    再以2 萬5,000 元之代價，售予同案被告陳明川用以監聽告
    訴人楊素秦，以此方式便利同案被告陳明川窺視、竊聽告訴
    人之非公開活動、言論、談話及盜用他人電信設備通信。嗣
    於98年3 月9 日，經警前往神鷹公司執行搜索，扣得監聽手
    機之出貨單據及帳冊後，於同年4 月16日循線查獲。被告上
    開妨害秘密及違反電信法之犯行（下稱前案），業經臺灣臺
    中地方法院檢察署檢察官於98年7 月14日當庭諭知緩起訴處
    分，緩起訴期間為1 年，並命被告應於緩起訴處分確定，收
    受檢察官緩起訴處分命令之日起1 個月內支付2 萬元予國庫
    ，上開緩起訴處分嗣並於98年7 月21日公告生效等情，有該
    署訊問筆錄及同署檢察官98年度偵字第9988號緩起訴處分書
    乙紙附卷足參，此部分事實首堪審認。是上揭緩起訴處分既
    已對外公告並生效，自應對檢察官發生拘束之效力，非依法
    定程序，不得任意撤銷或變更，合先敘明。
  (二)次查，本件係就被告於98年2 月12日基於意圖營利供給工具
    、設備，而便利他人無故竊聽、竊錄他人非公開之活動、言
    論、談話之犯意，以2 萬5,000 元代價協助同案被告陳明川
    （所涉妨害秘密部分嗣經同署檢察官以未據告訴為由簽結）
    改裝為可監聽行動電話對話內容之手機，由同案被告陳明川
    將該手機交予楊素秦使用，以利被告陳明川以該手機進行監
    聽楊素秦之通話及簡訊內容之犯行，向本院聲請簡易判決處
    刑，而於98年8 月6 日繫屬於本院高雄簡易庭，有本院98年
    度審簡字第4522號案卷內之本院收文戳章可憑。又依本件原
    聲請簡易判決處刑之事實及前案緩起訴處分所認定之犯罪事
    實互核參照，均係訴追被告以2 萬5, 000元之代價將監聽手
    機交予陳明川，供渠監聽配偶楊素秦非公開談話之犯行，兩
    者犯罪行為、犯罪時間及被害人等情節，均與本案互核一致
    ，另參諸被告於前案偵訊時陳稱伊於高雄為警查獲之部分（
    即本件）僅有查獲通訊器材，除陳明川外伊並無出售監聽手
    機予其他客戶等語（臺灣臺中地方法院檢察署98年度偵字第
    9988號影卷第4 頁參照），足見前案及本件聲請應係針對同
    一事實。是本件之聲請，乃於前案緩起訴處分經公告生效後
    對同一被告之同一犯罪事實重行聲請，而有對同一案件再行
    訴追之情。再質諸刑事訴訟法第253 條之3 第1 項「被告於
    緩起訴期間內，有左列各款情形之一者，檢察官得依職權或
    依告訴人之聲請撤銷原處分，繼續偵查或起訴」之反面解釋
    ，可知檢察官欲訴追已獲合法生效緩起訴處分之被告，除須
    被告於緩起訴期間有該條第1 項所列各款情形外，檢察官尚
    須先撤銷該緩起訴處分，始得繼續偵查或起訴。惟觀諸本件
    全案卷宗，聲請人並未檢具事證說明被告有何刑事訴訟法第
    253 條之3 第1 項各款之情事，亦無撤銷緩起訴處分之書面
    或筆錄在卷可資佐證；此外，細繹本件聲請簡易判決處刑書
    就被告所涉犯罪事實，又未記載何等異於前案緩起訴處分書
    之新事實、新證據，從而，檢察官逕就本件對被告聲請簡易
    判決處刑，顯與刑事訴訟法第253 條之3 第1 項之規定相違
    ，揆諸前開說明，本件聲請簡易判決處刑程序自屬違背規定
    ，爰不經言詞辯論，逕為諭知不受理之判決。
四、臺灣高雄地方法院檢察署檢察官98年度偵字第9105號移送併
    辦意旨固以：被告畢效廉係萬通公司之負責人，於98年3 月
    13前之某日，於網際網路雅虎奇摩網站（網址http://tw.my
    blog.yahoo.com/bee184396）架設部落格網頁，刊登從事手
    機監聽器租售之業務，供予不特定人士瀏覽。嗣於98 年3月
    18日中午12時15分許，為警於萬通公司內搜索查獲，並當場
    扣得衛星定位汽車追蹤器2 組、說明書及使用手冊、合約書
    各1 份及衛星犬吸鐵型汽車衛星追蹤器廣告1 張等物。因認
    被告此部分亦涉犯刑法第315 條之2 第1 項之意圖營利供給
    工具、設備而便利他人無故竊聽、竊錄他人非公開之活動、
    言論、談話罪嫌，並與本件聲請為同一案件關係而為聲請效
    力所及，因而移送併為審判等語。惟被告本件經聲請簡易判
    決處刑部分應為不受理之諭知，業如前述，自無與請求併辦
    部分有何同一案件關係，此部分應由檢察官另為適法之處理
    ，附此敘明。
據上論斷，應依刑事訴訟法第452 條、第303 條第1 款、第307
條，判決如主文。
中    華    民    國    100  年    4    月     8      日
                  刑事第三庭  審判長法  官  李東柏
                                    法  官  李爭春
                                    法  官  陳薏
以上正本證明與原本無異。
如不服本判決應於收受送達後10日內向本院提出上訴書狀，並應
敘述具體理由；如未敘述上訴理由者，應於上訴期間屆滿後20日
內向本院補提理由書（均須按他造當事人之人數附繕本）「切勿
逕送上級法院」。
中    華    民    國    100  年    4    月     8      日
                                    書記官   戴金龍